Jean Claude SASSOU Développeur web et IT Spécialiste

Profil Professionnel

Spécialiste en Technologies Numériques avec plusieurs années d'expérience réussie dans le domaine de l'informatique et du digital. Je travaille toujours avec rigueur et dévouement pour offrir des solutions à la hauteur des attentes. Grâce à mon expertise en développement web et en installation de réseaux et

Maintenance, j'assimile avec sérieux et détermination les objectifs à atteindre, tout en garantissant la qualité et la sécurité des projets.

Expérience Professionnelle

Septembre 2020 – Présent | Bénévolat

Développeur et Administrateur Web - IT Spécialiste | Centre de Développement des enfants et Jeune Jéhovah Jireh

- Suite à la création du site de l'association, J'assure
 l'administration et la mise à jour de ce dernier
- J'interviens aussi sur tous ce qui concerne la maintenance et réseau
- J'interviens dans l'équipe charger pour alimenter la page
 Facebook de l'association avec des contenus

Juin 2024 – Présent | Freelance

Technicien Maintenance Réseau et Système | Everest SARL

 J'ai été sollicité pour mettre en place des systèmes de gestion sur les réseaux de la structure avec mise en place des interconnexions entre les différents sites dans la localité

Juin 2024 – Juillet 2024 | Freelance

Social Media Manager | Noor Reference

 J'ai été sollicité pour développer une stratégie de présence sur les différents réseaux sociaux (Facebook, Instagram, TikTok). Avec la création de contenu

Avril 2023 – Mars 2024 | Freelance

Développeur et Administrateur Web | Nautical Corporation



Contact

+ 228 79 79 64 60

Mail:

johnnygoldsoft@gmail.com

site web:

https://johnnygoldsoft.surge.sh/

Github:

https://github.com/johnnygoldsoft/newsly.git

Adresse:

Abobokome Lomé, TOGO

Compétences

- Solides compétences en WordPress et Elementor
- Conception affiche et montage Vidéo
- Cybersécurité
- Design UI/UX
- Réseau et Maintenance
- Autre

Logiciels

Suite Bureautique (Word, Excel, Powerpoint, Etc..), Figma, Vs Code, Photoshop, Premier Pro, Blender, Etc...

Langues

Français - Courant Anglais - Elémentaire

Centres d'intérêt

- Gaming
- Anime
- Lecture

Suite à la création du site de l'entreprise, J'assure
 l'administration et la mise à jour de ce dernier

Avril 2022 - Mars 2024 | Freelance

Développeur et Administrateur Web - IT Spécialiste | Jireh Solux

- Suite à la création du site de l'entreprise, J'assure
 l'administration et la mise à jour de ce dernier
- J'interviens aussi sur tous ce qui concerne la maintenance et réseau

Formation

2022 - Présent

3eme Année en Licence DA | HEST (Haute Etude des Science et Technologie)

2020 - 2021

Formation Modulaire Maintenance et Réseau | IFCC (Institut de

Formation Centrale Communication)

2018 - 2019

Bac Série Littéraire | Lycée Lomé Cité

Certification

2024 - Cisco Network Academy

Notion de base en réseau, Introduction en Cybersecurité, Hacker Ethique

2024 - LinkedIn Learning

Développement Web Front End (Programmation, Html,Css, React Js, Ui/uX, etc...)

Développement Application Mobile (Flutter)

2024 - Microsoft Learn

Fondamentaux de la sécurité IA